臺灣高雄地方法院刑事判決　　　　　　　 94年度訴字第902號
公　訴　人　臺灣高雄地方法院檢察署檢察官
被　　　告　乙○○　男　28歲.
上列被告因違反毒品危害防制條例案件，經檢察官提起公訴（94
年度毒偵字第190 號），被告於本院準備程序進行中，就被訴事
實為有罪之陳述，經本院告知簡式審判程序意旨，並聽取公訴人
及被告之意見後，合議庭裁定由受命法官獨任進行簡式審判程序
審理，本院判決如下：
    主  文
乙○○施用第一級毒品，處有期徒刑捌月。扣案之第一級毒品海
洛因貳包（合計淨重零點壹陸公克、空包裝重零點肆陸公克），
沒收銷燬之，注射針筒貳支均沒收。
   事實及理由
一、乙○○前因施用毒品案件，經本院裁定觀察、勒戒後，認無
    繼續施用毒品傾向，於民國（下同）89年11月23日執行完畢
    釋放，經臺灣高雄地方法院檢察署檢察官於89年11月24日，
    以89年度毒偵字第6583號不起訴處分確定。因乙○○再次施
    用毒品，經本院裁定送觀察、勒戒後，認有繼續施用毒品之
    傾向，經臺灣高雄地方法院檢察署檢察官以90年度毒偵字第
    2883號提起公訴並聲請強制戒治，並經本院以90年訴字第17
    49號判處有期徒刑8月確定，乙○○於90年8月3 日入監執行
    強制戒治，並於91年1月8日停止戒治，所餘戒治期間交付保
    護管束。其於91年間，因竊盜案件，經本院以91年度易字第
    2464號判處有期徒刑7月確定，與前案定應執行有期徒刑1年
    2 月確定。詎乙○○於上開停止戒治期間，又再因施用毒品
    案件，經本院裁定撤銷停止戒治，另以91年度訴字第1898號
    判處有期徒刑8月確定，乙○○91年6月28日入監執行強制戒
    治，於92年1月1日強制戒治執行完畢釋放，並於92年1月2日
    入監執行徒刑，而於93年2月26 日假釋出監。乙○○於假釋
    期間即93年12月23日某時，在高雄縣岡山鎮某朋友住處，以
    針筒注射之方式施用第一級毒品海洛因一次。為警於93年12
    月24日12時20分許，在高雄縣岡山鎮○○○路286 號前臨檢
    時查獲，並自乙○○褲袋中扣得第一級毒品海洛因2 包（合
    計淨重0.16公克）及其所有供施用毒品之工具注射針筒2 支
    。嗣後經本院裁定撤銷上開假釋，而於93年12月31日入監執
    行殘刑有期徒刑7月20日，現執行中（不構成累犯）。
二、按除被告所犯為死刑、無期徒刑、最輕本刑為三年以上有期
    徒刑之罪或高等法院管轄第一審案件者外，於法院行準備程
    序進行中，被告先就被訴事實為有罪之陳述時，審判長得告
    知被告簡式審判程序之旨，並聽取當事人、代理人、辯護人
    及輔佐人之意見後，裁定進行簡式審判程序；且受命法官行
    準備程序，與法院或審判長有同一之權限；又簡式審判程序
    之證據調查，不受刑事訴訟法第159條第1項、第161條之2、
    第161條之3、第163條之1及第164條至第170條規定之限制，
    刑事訴訟法第273條之1第1項、第279條第2項前段、第273條
    之2 分別定有明文。查本件被告乙○○所犯為死刑、無期徒
    刑、最輕本刑為三年以上有期徒刑以外之罪，且非高等法院
    管轄第一審之案件，其於準備程序就前揭被訴事實為有罪之
    陳述，經受命法官告知簡式審判程序之旨，並聽取當事人之
    意見後，本院認無不得或不宜改依簡式審判程序進行之處，
    爰依刑事訴訟法第273之1第1項第284條之 1，由合議庭裁定
    本件由受命法官獨任進行簡式審判程序，合先敘明。
三、右揭事實，業據被告於本院審理中坦承不諱，且被告於93年
    12月24日採集之尿液，經送高雄縣政府衛生局檢驗結果，確
    呈第一級毒品海洛因代謝後嗎啡之陽性反應，此有該院93年
    12月30日93煙檢字第3074號（見偵卷第19頁）煙毒尿液檢驗
    成績書乙份在卷可資為憑，足認被告上開自白確與事實相符
    ，洵堪採為論罪科刑之依據。又被告前因施用毒品案件，經
    本院裁定觀察、勒戒後，認無繼續施用毒品傾向，於89年11
    月23日執行完畢釋放，經臺灣高雄地方法院檢察署檢察官於
    89年11月24日，以89年度毒偵字第6583號不起訴處分確定。
    因其再次施用毒品，經本院裁定送觀察、勒戒後，認有繼續
    施用毒品之傾向，經臺灣高雄地方法院檢察署檢察官以90年
    度毒偵字第2883號提起公訴並聲請強制戒治，並經本院以90
    年訴字第1749號判處有期徒刑8月確定，被告於90年8月3 日
    入監執行強制戒治，並於91年1月8日停止戒治，所餘戒治期
    間交付保護管束。被告又再因施用毒品案件，經本院裁定撤
    銷停止戒治，另以91年度訴字第1898號判處有期徒刑8 月確
    定，其於91年6月28日入監執行強制戒治，於92年1月1 日強
    制戒治執行完畢釋放，詎被告竟不知悔改，於經強制戒治執
    行完畢釋放確定後之5 年內竟再施用第一級毒品海洛因等情
    ，有臺灣高等法院被告前案紀錄表及被告刑案資料查註紀錄
    表等資料在卷可稽。此外，前揭扣案之白粉2 包經送驗結果
    ，確屬第一級毒品海洛因（合計淨重0點16公克，空包裝重0
    點46公克）無訛，此有法務部調查局94年1月28 日調科壹字
    第220019058號鑑定通知書（偵卷第24 頁）一份在卷可稽，
    益徵被告確有施用第一級毒品海洛因之行為無疑。故此，本
    件事證明確，被告犯行堪以認定。
四、核被告所為，係犯毒品危害防制條例第10條第1 項之施用第
    一級毒品罪。又其施用第一級毒品前後持有該毒品之低度行
    為，應被其施用之高度行為所吸收，不另論罪。爰審酌被告
    前有施用毒品之不良素行，歷經觀察、勒戒及強制戒治程序
    及本院多次判決確定後，仍未能徹底戒絕毒品，隨即再犯，
    顯見意志不堅，且有失政府制定毒品危害防制條例之立法美
    意，本不宜寬貸，惟念其施用毒品乃自戕一己之身體健康，
    尚未害及他人，且犯後終知能坦承犯行等一切情狀，量處如
    主文所示之刑。
五、扣案第一級毒品海洛因2 包係查獲之毒品，且該包裝袋與其
    內毒品業已無法析離，應同視為第一級毒品無訛，從而不問
    屬於犯人與否，均依本條例第十八條第一項前段規定沒收銷
    燬之，至於送驗耗費之海洛因部分，既已滅失不存在，自無
    宣告沒收銷燬之必要；另注射針筒2 支雖非違禁物，然為被
    告所有，已據其自承在卷，且為供被告犯罪所用之物，爰依
    刑法第38條第1項第2款規定併予宣告沒收。
六、至公訴人認被告曾犯施用毒品罪，經本院判處有期徒刑8 月
    確定，並於93年12月1 日執行完畢，因認被告為累犯云云。
    然被告雖於90及91年間，因違反毒品危害防制條例及竊盜等
    案件，分別經本院判決有期徒刑8月、7月及8 月確定，然均
    尚未執行完畢，此有臺灣高雄地方法院檢察署刑案資料查註
    紀錄表及臺灣高雄地方法院檢察署刑案資料查註紀錄表在卷
    可佐，是被告並未有曾受有期徒刑執行完畢之情形，是本件
    被告不構成累犯，公訴人認被告為累犯云云，自有未洽，附
    此敘明。
據上論斷，應依刑事訴訟法第273條之1第1項、第299條第1項前
段，毒品危害防制條例第10條第1項、第18條第1項前段，刑法第
11條、第38條第1項第2款，判決如主文。
本案經檢察官甲○○到庭執行職務。
中　　華　　民　　國　　94　　年　　3 　　月　　31　　日
                  刑事第七庭  法  官  張茹棻
以上正本證明與原本無異。
如不服本判決，應於判決送達後10日內，向本院提出上訴狀。
中　　華　　民　　國　　94　　年　　3 　　月　　31　　日
                              書記官  李忠霖
附錄法條
毒品危害防制條例第10條
施用第一級毒品者，處 6 月以上 5 年以下有期徒刑。
施用第二級毒品者，處 3 年以下有期徒刑。
